【裁判字號】    89,交聲,42
【裁判日期】    890505
【裁判案由】    聲明異議
【裁判全文】
臺灣臺中地方法院交通事件事裁定                    八十九年度交聲字第四二號
    原處分機關  交通部公路局豐原監理站
    受處分人  甲○○
    即異議人
右列受處分人因違反道路交通管理處罰條例案件，對於交通部公路局台中市監理站民
國八十九年一月二十七日所為之處分（豐監稽違車字第六三－三七八二五三號裁決書
）聲明異議，本院裁定如左：
    主  文
原處分撤銷。
甲○○不罰。
    理   由
一、本件原處分機關以：受處分人甲○○於民國八十八年四月十八日上午九時三十分
    許，在台中縣大里市○○路、金德街口，騎乘車號ＶＯＴ－六０六號輕型機車，
    未戴安全帽違規，經警攔查，卻未依規定停車受檢，該車反加速逃逸，而違反道
    路交通管理處罰條例第三十一條第三項、第六十條第二項第一款之規定，遭台中
    縣警察局交通警察隊警員逕行舉發，填製舉發違反道路交通管理事件通知單（下
    簡稱舉發通知單），嗣經交通部公路局豐原監理站於八十九年一月二十七日以豐
    監稽違車字第六三－三七八二五三號裁決書處罰鍰新台幣二千三百元，並記違規
    點數一點等語。受處分人即異議人甲○○則以：八十八年四月十八日，其係與友
    人劉玉珊駕駛福特白色嘉年華自小客車，陪同女兒及女兒二位同學由台中縣東勢
    鎮至台中市參加僑光商專甄試，於早上六時多出門，考到下午一、二時，然後到
    逢甲商圈附近逛逛，下午二、三時回家，回到家四時多，並無裁決書所載違規事
    實等語。
二、經查，異議人甲○○供稱：其當日係與友人劉玉珊駕駛福特白色嘉年華自小客車
    ，陪同女兒及其女兒二位同學至台中市，在僑光商專參與甄試，直至下午四時多
    才回家等情，業據其提出八十八年中區五專推薦甄選入學時程表一份附卷為憑，
    並經證人劉玉珊、林宏治到庭證述屬實。雖異議人陳稱八十八年四月十八日係由
    其駕駛，與證人劉玉珊、林宏治證稱之當日係由劉玉珊駕駛，甲○○坐於駕駛座
    旁一節不符，然異議人與證人劉玉珊均有駕照，業經本院當庭核閱記明筆錄屬實
    ，又異議人因對於台中市區道路不熟悉，於甄試前即先由其先生帶他走過一遍，
    並於本院陳述由台中縣東勢鎮出發至台中市僑光商專之行進路線，又證人劉玉珊
    亦證稱平日與甲○○出門，都由其駕車，甲○○先生有先帶他走過一次，所以當
    天甲○○係坐在駕駛座旁告訴其路如何走等語，是異議人容或因自己亦曾先行走
    過一次及時間過久，而忘記當日由誰駕駛，惟其所陳當日確有陪同女兒至僑光商
    專甄試之事實，應可採信。次查，本案為警員執行巡邏勤務時逕行舉發，當天因
    違規騎士未停車，不清楚是男或女，又因時間已久，當天是於巡邏車上，抑或站
    於路旁執勤，不記得了等情，業據舉發之員警林文哲到庭陳述明白，是執勤警員
    亦無法確認違規騎士是否為在庭之受處分人。從而，異議人辯稱其舉發違規當日
    ，並未有於台中縣大里市未戴安全帽騎乘機車並經警攔檢不服稽查逃逸之違規事
    實等情，應可採信。綜上，本件既無違規照片或其他積極證據可供審酌異議人是
    否確有右開違規之行為，異議人復提出明確反證憑以證明其並無違規之事實，是
    以原處分機關猶遽以裁罰即有不當，自應撤銷，異議人應為不罰。
三、據上論斷，應依道路交通案件處理辦法第二十條，裁定如主文。
中      華      民      國    八十九    年      五      月      五      日
                                      臺灣臺中地方法院交通法庭
                                          法  官  陳  淑  芳
右正本證明與原本無異。
如不服本裁定，應於送達後五日內，向本院提出抗告狀。
                                          書記官
中      華      民      國    八十九    年      五      月      八      日


司法院資訊處製作；財團法人民間司法改革基金會備份。
